最高法院刑事判決　　　　　　　　　　　　　　　九十一年度台上字第四四四○號
　　上　訴　人　甲○○
　　　　　　　　乙○○
　　共　　　同
　　選任辯護人　簡燦賢律師
右上訴人等因偽造文書案件，不服台灣高等法院花蓮分院中華民國八十九年六月九日
第二審更審判決（八十九年度上更(一)字第三○號，起訴案號：台灣花蓮地方法院檢察
署八十五年度偵字第二九七五號），提起上訴，本院判決如左：
    主  文
上訴駁回。
    理  由
按刑事訴訟法第三百七十七條規定，上訴於第三審法院，非以判決違背法令為理由，
不得為之。是提起第三審上訴，應以原判決違背法令為理由，係屬法定要件。如果上
訴理由狀並未依據卷內訴訟資料，具體指摘原判決不適用何種法則或如何適用不當，
或所指摘原判決違法情事，顯與法律規定得為第三審上訴理由之違法情形，不相適合
時，均應認其上訴為違背法律上之程式，予以駁回。本件上訴人甲○○、乙○○上訴
意旨略稱：(一)原判決所指存證信函乃黃如玲於偽造股東會議紀錄及呈請台灣省政府建
設廳辦理補選董事變更登記之後股東始寄發，焉可據此推論上訴人等必於黃如玲偽造
之前知悉，又焉能推知上訴人等授權黃如玲偽造，原判決認事有違證據法則。(二)本件
股東等既將印章交乙○○、黃如玲保管，則究竟其授權如何？有無包括在股東會議決
議？抑在聲請股東、董事變更登記等事項上蓋章？因與是否成立偽造文書有關，原判
決未予調查，難謂無調查職責未盡之違法。(三)本件偽造公司股東會議決議案與甲○○
於八十四年間曾將公司資金五百八十萬元出借予滿堂春一案（原審法院八十六年度上
訴字第四三七號，本院八十九年度台上字第八三四號），有無裁判上一罪關係，原判
決未予調查，亦有調查職責未盡之違法。(四)依證人黃如玲在原審之證言，事實上本件
偽造股東會議紀錄者乃謝明珠，原審對於謝女之偽造行為是否為上訴人等授意，恝置
不論，亦有應調查之證據未予調查之違法云云。
惟查原判決依憑上訴人甲○○、乙○○不利於己之部分自白，告訴代理人蔡景勳之指
訴，證人黃如玲、徐家晃、李凱莉不利於上訴人等之證言，本件偽造之明毅建設股份
有限公司（下稱明毅公司）股東臨時會議事錄、明毅公司變更事項登記卡等證據資料
，資以認定上訴人等有原判決事實欄認定之犯罪事實，因而撤銷第一審關於上訴人等
不當之判決，改判依牽連犯之規定，從一重論處甲○○、乙○○共同行使偽造私文書
，足以生損害於公眾及他人各罪刑（各處有期徒刑貳月），已詳述其所依憑之證據及
理由。對於上訴人等否認有本件偽造文書之犯行，辯稱不知偽造會議紀錄一事，乃事
後始知云云，證人黃如玲附合之詞，經綜合調查證據之結果，認係畏罪飾詞或迴護之
詞，均不足採，分別在判決內詳予指駁並說明理由。原判決所為論述，核與卷證資料
相符，從形式上觀察，並無違背法令之情形。按認事採證、證據之取捨及證據證明力
之判斷，俱屬事實審法院之職權，苟無違背證據法則，自不能指為違法。原判決對於
上訴人等有本件犯行，已說明其依憑之證據及理由，對於上訴人等之辯解、及證人黃
如玲有利於上訴人等之詞言，認均不可採，亦在判決內詳述其不予採納之理由，並無
上訴意旨所指違背法令之情形。查上訴人等另案被訴違反公司法第十五條之罪，經第
一審法院八十六年度訴字第二九六號各判處有期徒刑陸月，並諭知易科罰金折算標準
，同時諭知緩刑貳年，經原審八十六年上訴字第四三七號判決駁回其上訴確定部分，
依其認定之事實客觀上與本件之間並無何裁判上一罪關係之問題（檢察官亦係以數罪
起訴），原判決未予審究，並無違背法令。其餘上訴意旨所指，或對於不足以動搖原
判決認事採證、證據取捨及證據證明力判斷之事項任意指摘；或事證已臻明確，原判
決已詳述其認事採證、證據取捨及證據證明力判斷之理由，為其職權之適法行使，並
無上訴意旨所指調查職責未盡違背法令之情形；上訴意旨徒憑己意任意指摘原判決違
背法令，顯與法律規定得為第三審上訴理由之違法情形不相適合，應認渠等之上訴違
背法律上之程式，予以駁回。
據上論結，應依刑事訴訟法第三百九十五條前段，判決如主文。
中      華      民      國    九十一    年      八      月      八      日
                              最高法院刑事第八庭
                                  審判長法官  莊  登  照
                                        法官  洪  明  輝
                                        法官  黃  一  鑫
                                        法官  魏  新  和
                                        法官  林  秀  夫
      右正本證明與原本無異
                                              書  記  官
中      華      民      國    九十一    年      八      月     十四     日
